【裁判字號】    88,交易,146
【裁判日期】    900412
【裁判案由】    過失傷害
【裁判全文】
臺灣彰化地方法院刑事判決                        八十八年度交易字第一四六號
    公  訴  人  臺灣彰化地方法院檢察署檢察官
    被      告  乙○○
右列被告因過失傷害案件，經檢察官提起公訴（八十八年度偵字第九四六二號），本
院判決如左：
    主      文
乙○○從事業務之人，因業務上之過失傷害人，處有期徒刑陸月，如易科罰金，以
佰元折算壹日。
    事      實
一、乙○○任職於員林客運公司擔任大客車司機，平日以駕車載客為業，係以駕駛為
    業務之人。於民國八十八年四月八日十二時二十分許，駕駛員林客運公司所有之
    車牌號碼ＦＳ─二三二號營業大客車，沿彰化縣竹塘鄉○○路之支線道，由西往
    東方向行駛，行經竹林路與台十九線公路交岔路口時，本應注意車輛行至無號誌
    或號誌故障而無交通警察指揮之交岔路口，支線道車應暫停讓幹線道車先行，且
    依當時天候、路況、視距等情形，並無不能注意之情事，竟疏未注意而貿然穿越
    路口直行。適有甲○○駕駛車牌號碼ＨＷ─四九四一號箱型車，右載其妻丙○○
    ，沿台十九線公路之幹線道，由北往南方向行駛，於通過前揭交岔路口時，亦疏
    未減速慢行作隨時停車之準備，而遭乙○○所駕右揭營業大客車自箱型車之右前
    側撞擊，致甲○○受有左胸第八肋骨骨折、臉部裂傷之傷害（此部分未據告訴）
    ；丙○○因而受有腹部挫傷、右側第六、七肋骨骨折合併氣血胸、骨盆骨折、右
    股骨開放性骨折、右肱骨骨折、右小腿撕裂傷等傷害。
二、案經丙○○訴由彰化縣警察局二林分局報請臺灣彰化地方法院檢察署檢察官偵查
    起訴。
    理      由
一、訊據被告乙○○對於右揭時地發生車禍肇事之事實固坦承不諱，惟矢口否認有何
    過失駕駛行為可指，辯稱：穿越肇事之交岔路口時，伊有先確定左右並無來車後
    始行通過，且本件車禍係因告訴人所搭乘之箱型車撞擊伊之大客車所致，並非由
    伊主動衝撞云云。然查：右揭事實，業據告訴人丙○○於警訊及偵審中指訴綦詳
    ，並經證人甲○○證述明確，復有道路交通事故調查報告表一份、診斷書三紙、
    車損及現場照片十張附卷可稽。而本件車禍肇事路段，應以台十九線公路為幹道
    ，竹林路為支道等情，亦據公路局第二區工程處彰化工務段八十九年十月三十日
    以八九二工彰字第一一八四七號函覆在卷。按車輛行至無號誌或號誌故障而無交
    通警察指揮之交岔路口，支線道車應暫停讓幹線道車先行，道路交通安全規則第
    一百零二條第一項第二款前段定有明文，被告身為以駕駛為業務之人，對此規定
    更無從諉為不知，自當依循上開規定，注意暫停讓由幹線道上之箱型車先行，且
    依當時天候、視距、路況等情形，並無不能注意之情事，詎仍疏未注意，貿然直
    接穿越交岔路口前行，致與告訴人所搭乘之車輛發生碰撞，被告駕車行為顯有過
    失。本件車禍送請台灣省車輛行車事故覆議鑑定委員會鑑定結果，亦認被告前開
    駕駛過失行為係肇事主因，甲○○駕車未減速慢行作隨時停車之準備，為肇事次
    因，亦同本院上開見解，有該會八十九年七月三日府覆議字第八九０八０五號函
    存卷足憑。且被告之過失駕駛行為，與告訴人所受之前揭傷害間，亦顯具有相當
    之因果關係。是被告辯稱對於本件車禍肇事並無過失云云，容有未洽，自無足採
    。本案事證已臻明確，被告犯行洵堪認定。
二、核被告乙○○係以駕駛為業務之人，因駕駛之過失行為致他人受傷，所為係犯刑
    法第二百八十四條第二項前段之業務過失傷害罪。爰審酌被告過失情節之輕重程
    度，告訴人身體受創情形尚非輕微，且迄今健康狀況仍未完全恢復，被告亦遲未
    與告訴人達成民事和解，及其犯罪後之態度等一切情狀，量處如主文所示之刑，
    併諭知易科罰金之折算標準，以示懲儆。
三、另被告行為後，刑法第四十一條關於易科罰金之規定業於九十年一月十日修正公
    布，雖修正前後對於被告得否易科罰金不生影響，尚無比較何者對於被告較屬有
    利之實益，仍應依刑法第二條第一項前段之從新原則，適用修正後之刑法第四十
    一條第一項前段。
據上論斷，應依刑事訴訟法第二百九十九條第一項前段，刑法第二條第一項前段、第
二百八十四條第二項前段、第四十一條第一項前段，罰金罰鍰提高標準條例第一條前
段、第二條，判決如主文。
本案經檢察官朱婉綺到庭執行職務。
中        華        民        國      九十    年    四    月    十二    日
                                臺灣彰化地方法院交通法庭
                                    法      官   高  文  崇
右正本證明與原本無異。
如不服本判決，應於判決送達後十日內向本院提出上訴狀( 須附繕本 )。
告訴人或被害人對於判決如有不服具備理由請求檢察官上訴者，其上訴期間之計算係
以檢察官收受判決正本之日期為準。
                                    法院書記官   楊  筱  惠
中        華        民        國      九十    年    四    月    十六    日
刑法第二百八十四條
因過失傷害人者，處六月以下有期徒刑、拘役或五百元以下罰金。致重傷者，處一年
以下有期徒刑、拘役或五百元下罰金。
從事業務之人，因業務之過失傷害人者，處一年以下有期徒刑、拘役或一千元以下罰
金。致重傷者，處三年以下有期徒刑、拘役或二千元以下罰金。


司法院資訊處製作；財團法人民間司法改革基金會備份。
